# 大额存单的核算与列报

提问人：zico9999 时间：2015-06-16 16:37:34
陈版：企业购入大额存单，会计核算使用“银行存款——定期存款“，报表列示在可供出售金融资产？

回答人：chenyiwei
根据《大额存单管理暂行办法》第二条规定：“本办法所称大额存单是指由银行业存款类金融机构面向非金融机构投资人发行的、以人民币计价的记账式大额存款凭证，是银行存款类金融产品，属一般性存款”。 据此，大额存单持有人对大额存单的核算，可参照《瑞华研究 2010 ～ 2014 汇编》之“问题5-2-1 （可随时提前支取的期限在三个月以上的定期存款能否在现金流量表上作为现金及现金等价物）”所述的定期存款的核算和列报原则进行会计处理和报表列报。 在科目设置方面，可在“银行存款”科目下设置“大额存单”明细科目核算。 在资产负债表列报方面，对于同时满足以下条件的大额存单，可在“货币资金”项目下列报：（ 1 ）期限在 12 个月内（含 12个月）；（ 2 ）存单的发行条件允许提前支取；（ 3 ）持有人没有明确将其持有至到期的意图。 对不同时满足上述条件，但预计持有期限不超过一年（自购入日起算）的大额存单，可在“其他流动资产”项目下列报。 对不满足在“货币资金”或“其他流动资产”列报条件的大额存单，应在“其他非流动资产”项目下列报。

提问人：zico9999 时间：2015-06-17 09:14:40
谢谢陈版，若企业购入大额存单的目的是替代银行理财产品，同时在需要时可以转让给第三方企业，那么该笔大额存单是否可以单独确认为“可供出售金额资产”（原因：利息锁定有公允价值，且有活跃市场），其他的大额存单依然作为“货币资金”列报？！

回答人：chenyiwei
一般不建议这样处理。

提问人：zico9999 时间：2015-06-17 16:39:02
陈版：是否允许企业指定其购入的二级市场某一股票，其中 10000 股为交易性金融资产，剩余部分为可供出售金融资产？

回答人：chenyiwei
可以，但必须证明确实是基于不同的目的而持有，分为两个独立的资产池，由不同的团队基于不同的管理和考核目标进行管理运作，且不得在两个资产池之间互相转换（包括进行对倒操作）。